zh-TW: 陀螺功能: 相容於競技場; 戰鬥/攻擊模式; 收藏系列; 防禦/穩定模式; 可替換零件; LED 顯示器; 包含發射器; 發光; 磁性特技; 音樂; 音效; 火花/閃光效果; 特技/花式模式; 配重/環形配件; 其他
ko: 팽이 기능: 아레나 호환; 배틀/공격 모드; 수집용 시리즈; 방어/안정성 모드; 호환 부품; LED 디스플레이; 런처 포함; 조명; 마그네틱 트릭; 음악; 사운드 효과; 스파크/플래시 효과; 스턴트/트릭 모드; 웨이트/링 액세서리; 기타
el: Χαρακτηριστικά σβούρας: Συμβατό με αρένα; Λειτουργία μάχης/επίθεσης; Συλλεκτική σειρά; Λειτουργία άμυνας/σταθερότητας; Εναλλάξιμα μέρη; Οθόνη LED; Περιλαμβάνεται εκτοξευτής; Φωτιζόμενο; Μαγνητικά κόλπα; Μουσική; Ηχητικά εφέ; Εφέ σπινθήρα/λάμψης; Λειτουργία για κόλπα; Βάρος/δακτύλιος; Άλλο
zh-CN: 陀螺特性: 兼容竞技场; 战斗/攻击模式; 收藏系列; 防御/稳定模式; 可互换零件; LED 显示; 包含发射器; 发光; 磁性特技; 音乐; 音效; 火花/闪光效果; 特技/技巧模式; 配重/环形配件; 其他
sk-SK: Funkcie vĺčika: Kompatibilný s arénou; Bojový/útočný režim; Zberateľská séria; Obranný/stabilizačný režim; Vymeniteľné diely; LED displej; Vrátane odpaľovača; Svietiaci; Magnetické triky; Hudba; Zvukové efekty; Efekt iskier/zábleskov; Kaskadérsky/trikový režim; Príslušenstvo so závažím/krúžkom; Iné
sl-SI: Orodje za nanašanje olja za predenje: Združljivo z areno; Način za boj/napad; Zbirateljska serija; Način obrambe/stabilnosti; Zamenljivi deli; Zaslon LED; Lansirnik je priložen; Svetleče; Magnetni triki; Glasba; Zvočni učinki; Učinek isker/bliska; Način za akrobacije/trike; Obtežilni dodatek/obroč; Drugo
ru: Функции волчка: Совместимость с ареной; Режим боя/атаки; Коллекционная серия; Режим защиты/стабильности; Взаимозаменяемые детали; Светодиодный дисплей; Пусковое устройство в комплекте; Подсветка; Магнитные трюки; Музыка; Звуковые эффекты; Эффект искр/вспышек; Режим трюков; Утяжелитель/кольцо; Другое
en: Spinning top features: Arena compatible; Battle/attack mode; Collectible series; Defense/stability mode; Interchangeable parts; LED display; Launcher included; Light-up; Magnetic tricks; Music; Sound effects; Spark/flash effect; Stunt/trick mode; Weighted/ring accessory; Other
lt-LT: Vilkelio ypatybės: Suderinamas su arena; Kovos / puolimo režimas; Kolekcinė serija; Gynybos / stabilumo režimas; Keičiamosios dalys; LED ekranas; Su paleidikliu; Šviečiantis; Magnetiniai triukai; Muzika; Garso efektai; Kibirkščių / blykščių efektas; Kaskadinių / triukų režimas; Svorio / žiedo priedas; Kita
it: Caratteristiche della trottola: Compatibile con arena; Modalità battaglia/attacco; Serie da collezione; Modalità difesa/stabilità; Parti intercambiabili; Display a LED; Lanciatore incluso; Illuminato; Trucchi magnetici; Musica; Effetti sonori; Effetto scintilla/flash; Modalità acrobazie/trucchi; Accessorio ad anello/pesato; Altro
nb: Funksjoner for snurrebass: Arenakompatibel; Kamp-/angrepsmodus; Samlerserie; Forsvars-/stabilitetsmodus; Utskiftbare deler; LED-skjerm; Utskytningsmekanisme inkludert; Med lys; Magnetiske triks; Musikk; Lydeffekter; Gnist-/blitseffekt; Stunt-/triksemodus; Vektet / ringtilbehør; Annet
ja: スピニングトップ機能: アリーナ対応; バトル/アタックモード; コレクティブルシリーズ; ディフェンス/スタビリティモード; 交換可能パーツ; LED ディスプレイ; ランチャー付属; ライトアップ; マグネットトリック; 音楽; サウンドエフェクト; スパーク/フラッシュエフェクト; スタント/トリックモード; ウェイト/リングアクセサリー; その他
es: Características del trompo.: Compatible con arena; Modo de batalla/ataque; Serie de colección; Modo de defensa/estabilidad; Piezas intercambiables; Pantalla LED; Lanzador incluido; Luminoso; Trucos magnéticos; Música; Efectos de sonido; Efecto de chispas/destellos; Modo de acrobacias/trucos; Accesorio de contrapeso/anillo; Otro
ro-RO: Caracteristici ale titirezului: Compatibil cu arenă; Mod de luptă/atac; Serie de colecție; Mod de apărare/stabilitate; Piese interschimbabile; Afișaj cu LED; Lansator inclus; Luminos; Trucuri magnetice; Muzică; Efecte sonore; Efect de scânteie/bliț; Mod cascadorie/truc; Accesoriu cu greutate/inel; Altele
sv: Egenskaper för snurra: Arenakompatibel; Strid/attackläge; Samlarserie; Försvar/stabilitetsläge; Utbytbara delar; LED-skärm; Avfyrningsmekanism ingår; Lysande; Magnetiska trick; Musik; Ljudeffekter; Gnist-/blixt-effekt; Stunt/trickläge; Vikt/ring-tillbehör; Annat
fr: Caractéristiques de la toupie: Compatible avec les arènes; Mode combat/attaque; Série de collection; Mode défense/stabilité; Pièces interchangeables; Affichage LED; Lanceur inclus; Lumineux; Tours magnétiques; Musique; Effets sonores; Effet d’étincelle/flash; Mode figures; Accessoire lesté/anneau; Autre
bg-BG: Характеристики на пумпал за предене: Съвместим с арена; Режим на битка/атака; Колекционерска серия; Режим на защита/стабилност; Взаимозаменяеми части; LED дисплей; Включена изстрелвачка; Светещ; Магнитни трикове; Музика; Звукови ефекти; Ефект на искри/светкавици; Режим на каскади/трикове; Отежнен аксесоар/пръстен; Друго
hr-HR: Značajke vrtuljka: Kompatibilno s arenom; Način za bitku/napad; Kolekcionarska serija; Način za obranu/stabilnost; Zamjenjivi dijelovi; LED zaslon; Uključen ispaljivač; Svjetleće; Magnetski trikovi; Glazba; Zvučni efekti; Efekt iskrenja/bljeska; Način za vratolomije/trikove; Dodatak s utezima / prstenom; Ostalo
th: คุณสมบัติของลูกข่าง: ใช้กับลานประลองได้; โหมดต่อสู้/โจมตี; ซีรีส์ของสะสม; โหมดป้องกัน/ทรงตัว; ชิ้นส่วนถอดเปลี่ยนได้; จอแสดงผล LED; มีตัวชู้ต; มีไฟ; ลูกเล่นแม่เหล็ก; มีเสียงเพลง; มีเอฟเฟกต์เสียง; เอฟเฟกต์ประกายไฟ/แสงแฟลช; โหมดเล่นท่า; อุปกรณ์เสริมเพิ่มน้ำหนัก/วงแหวน; อื่นๆ
nl: Tolkenmerken: Compatibel met arena; Strijd-/aanvalsmodus; Verzamelserie; Verdedigings-/stabiliteitsmodus; Verwisselbare onderdelen; Led-display; Inclusief launcher; Lichtgevend; Magnetische trucs; Muziek; Geluidseffecten; Vonk-/flitseffect; Stunt-/trucmodus; Verzwaarde/ring-accessoire; Overige
vi: Tính năng của con quay đồ chơi: Tương thích với sàn đấu; Chế độ chiến đấu/tấn công; Dòng sản phẩm sưu tầm; Chế độ phòng thủ/cân bằng; Bộ phận có thể hoán đổi; Màn hình LED; Kèm đồ phóng; Phát sáng; Trò ảo thuật từ tính; Âm nhạc; Hiệu ứng âm thanh; Hiệu ứng tia lửa/nhấp nháy; Chế độ biểu diễn/thủ thuật; Phụ kiện tạo trọng lượng/vòng; Khác
hu: Pörgettyű jellemzői: Arénakompatibilis; Harci/támadó mód; Gyűjtői sorozat; Védekező/stabilitás mód; Cserélhető alkatrészek; LED-kijelző; Kilövő mellékelve; Világító; Mágneses trükkök; Zene; Hangeffektek; Szikra/villanás effekt; Kaszkadőr/trükk mód; Súly/gyűrű kiegészítő; Egyéb
fi: Hyrrän ominaisuudet: Yhteensopiva areenan kanssa; Taistelu-/hyökkäystila; Keräilysarja; Puolustus-/vakaustila; Vaihdettavat osat; LED-näyttö; Sisältää laukaisimen; Valaistu; Magneettitemput; Musiikki; Äänitehosteet; Kipinä-/välähdysefekti; Stuntti-/tempputila; Painotettu/rengaslisäosa; Muu
tr: Çıkrık özellikleri: Arena uyumlu; Savaş/saldırı modu; Koleksiyon serisi; Savunma/denge modu; Değiştirilebilir parçalar; LED ekran; Fırlatıcı dahil; Işıklı; Manyetik numaralar; Müzik; Ses efektleri; Kıvılcım/flaş efekti; Akrobasi/numara modu; Ağırlıklı/halka aksesuar; Diğer
de: Kreiseleigenschaften: Arena-kompatibel; Kampf-/Angriffsmodus; Sammelserie; Verteidigungs-/Stabilitätsmodus; Austauschbare Teile; LED-Anzeige; Inklusive Starter; Leuchtend; Magnetische Tricks; Musik; Soundeffekte; Funken-/Blitzeffekt; Stunt-/Trickmodus; Gewichtetes/Ring-Zubehör; Sonstige
da: Funktioner i snurretop: Arena-kompatibel; Kamp-/angrebstilstand; Samlerserie; Forsvars-/stabilitetstilstand; Udskiftelige dele; LED-skærm; Affyrer medfølger; Lyser op; Magnetiske tricks; Musik; Lydeffekter; Gnist-/blinkeffekt; Stunt-/tricktilstand; Vægtet/ringtilbehør; Andet
pl: Cechy bączka: Kompatybilny z areną; Tryb bitwy/ataku; Seria kolekcjonerska; Tryb obrony/stabilności; Wymienne części; Wyświetlacz LED; Wyrzutnia w zestawie; Świecący; Sztuczki magnetyczne; Muzyka; Efekty dźwiękowe; Efekt iskier/błysku; Tryb kaskaderski / trików; Obciążnik / pierścień; Inne
pt-PT: Características do pião: Compatível com arena; Modo de batalha/ataque; Série de coleção; Modo de defesa/estabilidade; Peças intercambiáveis; Ecrã LED; Lançador incluído; Iluminado; Truques magnéticos; Música; Efeitos sonoros; Efeito de faísca/flash; Modo de acrobacias/truques; Acessório com peso/argola; Outro
cs: Vlastnosti vřetena: Kompatibilní s arénou; Bojový/útočný režim; Sběratelská série; Obranný/stabilizační režim; Vyměnitelné díly; LED displej; Včetně odpalovače; Svítící; Magnetické triky; Hudba; Zvukové efekty; Efekt jisker/záblesků; Kaskadérský/trikový režim; Závaží / prstencové příslušenství; Jiné
pt-BR: Principais recursos de rotação: Compatível com arena; Modo de batalha/ataque; Série colecionável; Modo de defesa/estabilidade; Peças intercambiáveis; Tela de LED; Lançador incluído; Luminoso; Truques magnéticos; Música; Efeitos sonoros; Efeito de faísca/flash; Modo de manobras/truques; Acessório de peso/anel; Outros